【裁判字號】    89,上易,1248
【裁判日期】    890801
【裁判案由】    傷害
【裁判全文】
臺灣高等法院臺中分院刑事判決                  八十九年度上易字第一二四八號
    上  訴  人  臺灣臺中地方法院檢察署檢察官
    上  訴  人
    即  被  告  戊○○
    上  訴  人
    即  被  告  丁○○
    上  訴  人
    即  被  告  丙○
右上訴人因被告等傷害案件，不服臺灣臺中地方法院八十九年度易字第五三八號，中
華民國八十九年四月十二日第一審判決（起訴案號：臺灣臺中地方法院檢察署八十八
年度偵字第二三三九○號），提起上訴，本院判決如左：
    主  文
上訴駁回。
    事實及理由
一、本案經本院審理結果，認第一審判決認事用法及量刑均無不當，應予維持，並引
    用第一審判決書記載之事實、證據及理由（如附件）。
二、上訴人即被告戊○○、丁○○、丙○在本院未提出其他有利之證據及辯解，其上
    訴無理由，應予駁回。又本件原審法院於量刑時已斟酌刑法第五十七條所定各款
    之情事，並無失出失入之情形，檢察官上訴意旨認原判決量刑過輕云云，而指摘
    原判決不當，經核亦非有理由，應併予駁回。
三、據上論斷，應依刑事訴訟法第三百七十三條、第三百六十八條，判決如主文。
本案經檢察官己○○到庭執行職務。
中      華      民      國     八十九     年      八      月     一     日
                                   臺灣高等法院臺中分院刑事第十庭
                                         審判長法  官  林  照  明
                                               法  官  李  寶  堂
                                               法  官  蕭  廣  政
右正本證明與原本無異。
不得上訴。
                                               書記官  黃  禎  祥
中      華      民      國     八十九     年      八      月     四     日
                                                                       Ｃ
台灣台中地方法院刑事判決                          八十九年度易字第五三八號
    公  訴  人  台灣台中地方法院檢察署檢察官
    被      告  戊○○  男二十四歲（民國○○○年○月○○日生）
                        住彰化縣和美鎮○○路六六號
                        身分證統一編號：Ｚ000000000號
                丁○○  男五十二歲（民國○○○年○月○○○日生）
                        住彰化縣和美鎮○○路六六號
                        身分證統一編號：Ｎ一0000000號
                丙  ○  女四十九歲（民國○○○年○月○○日生）
                        住彰化縣線西鄉○○路五八號
                        身分證統一編號：Ｎ二0000000號
    右一人選任辯護人  黃錦郎律師
右列被告因傷害案件，經檢察官提起公訴（八十八年度偵字第二三三九○號），本院
判決如左：
    主  文
戊○○、丁○○、丙○共同傷害人之身體，戊○○累犯，處罰金參仟元，丁○○、丙○各處罰金貳仟元，如易服勞役，均以參佰元折算壹日，丁○○、丙○均緩刑貳年。
    事  實
一、戊○○前曾犯違反麻醉藥品管理條例罪，經台灣彰化地方法院判處有期徒刑三月
    確定，並於八十六年十二月四日易科罰金執行完畢，猶不知悔改。緣戊○○與乙○○係夫妻關係，於民國八十八年九月間發生口角衝突，乙○○遂攜子黃仲賢返
    回位於台中縣后里鄉○○路二三五巷二二之十號之娘家居住。八十八年十月八日
    下午三時許，戊○○協同其父丁○○、母丙○一起至乙○○家中，欲帶乙○○返
    回夫家，乙○○不願意立即回家，隨後二人再度發生口角，戊○○竟遷怒在兒子
    身上，將黃仲賢推倒在地，乙○○之父甲○○見狀十分生氣，乃上前摑了戊○○
    一下耳光，戊○○、丁○○與丙○竟共同基於傷害之犯意聯絡，由丙○抓甲○○
    之身體及手，由戊○○與丁○○出手毆打甲○○，致甲○○受有手部及腕部挫傷
    之傷害。
二、案經被害人甲○○訴請臺灣臺中地方法院檢察署檢察官偵查起訴。
    理  由
一、訊據被告戊○○、丁○○、丙○等三人，對有於八十八年十月八日下午三時許，
    一起至乙○○家中，欲帶乙○○返回夫家，因乙○○不願意立即回家，並因故與
    甲○○發生爭執之事實並不諱言，惟均否認有毆打甲○○成傷之犯行。戊○○辯
    稱：當時係乙○○不肯回家，而發生口角，是其岳父打他，伊並無打其岳父：丁○○辯稱：我們沒有打他，是甲○○先用空手打，其後並用棍子打伊等語。惟查
    右揭事實，業據告訴人甲○○於偵審中指訴綦詳，且證人即告訴人之鄰居溫淵竣
    亦於本院審理中到庭證稱：「初先是戊○○先打小孩，甲○○就打戊○○，而後
    被告三人一起打甲○○：」，此外被告確受有如事實欄所述傷害，並有楊志堅醫
    師於八十八年十月八日出具之診斷書在卷可稽，本件事證明確，被告等所辯應無
    可採，其等犯行均堪予認定。
二、核被告等所為，均係犯刑法第二百七十七條第一項之罪。被告三人間就前開犯行
    ，有犯意之聯絡，行為之分擔，均為共同正犯。另被告戊○○前曾犯違反麻醉藥
    品管理條例罪，經台灣彰化地方法院判處有期徒刑三月確定，並於八十六年十二
    月四日易科罰金執行完畢，此有台灣高等法院被告全國前案紀錄表在卷可徵，五
    年以內再犯本件有期徒刑以上之罪，為累犯，應依刑法第四十七條規定加重其刑
    。爰審酌被告戊○○以下犯上傷害其岳父固有不是，惟其係因思子心切，及因其
    妻乙○○不願即時與其回家，且為被害人甲○○所摑打於先，一時氣憤，致有此
    粗暴行為，且事後乙○○亦已回家團聚，被告丁○○、丙○則係因其子戊○○為
    其岳父甲○○摑打教訓心有不忍，而出手護子，且被害人甲○○所受之傷害，僅
    為皮肉之傷，此有前開診斷書可憑，及其他一切情狀，分別量處如主文所示之刑
    ，並諭知易服勞役之折算標準。另被告丁○○、丙○前未曾受有期徒刑以上刑之
    宣告，有本院刑事被告前科紀錄表在卷可按，其經此教訓，當知警惕而無再犯之
    虞，本院綜核各情，所宣告之刑，認以暫不執行為適當，併予宣告緩刑，以啟自
    新。
據上論斷，應依刑事訴訟法第二百九十九條第一項前段，刑法第二百七十七條第一項
、第二十八條、四十七條、第四十二條第二項，第七十四條第一款、罰金罰鍰提高標
準條例第一條前段、第二條，判決如主文。
中    華    民    國    八十  九  年      四        月      十二        日
                                        法  官  柯  崑  輝
右正本證明與原本無異。
如不服本判決，應於送達後十日內向本院提出上訴狀(須附繕本)，上訴於台灣高等
法院台中分院。
                                        書記官
中    華    民    國    八十   九 年      四        月       十二       日
附錄論罪科刑法條
刑法第二百七十七條第一項
傷害人之身體或健康者，處三年以下有期徒刑、拘役或一千元以下罰金。


司法院資訊處製作；財團法人民間司法改革基金會備份。
